【裁判字號】    95,財管,6
【裁判日期】    950917
【裁判案由】    指定遺產管理人
【裁判全文】
臺灣花蓮地方法院民事裁定               95年度財管字第6號
聲  請  人  內政部東區老人之家
法定代理人  乙○○
代  理  人  丁○
相  對  人  甲○      生前最後.
            丙○○    生前最後.
上列聲請人聲請指定遺產管理人事件，本院裁定如下：
    主  文
選任聲請人為被繼承人甲○（民國○○年○月○○日生，民國94年4
月16日死亡，身分證統一編號：Ｚ000000000號，生前最後住所：
花蓮縣新城鄉○○村○○路28巷2號）、丙○○（民國○○年○○
月○日生，民國94年3月12日死亡，身分證統一編號：Ｚ000000000
號，生前最後住所：花蓮縣新城鄉○○村○○路28巷2號）之遺
產管理人。
准對被繼承人甲○、丙○○之繼承人為承認繼承之公示催告
。
被繼承人甲○、丙○○之繼承人，應自前項公示催告最後登
載新聞紙之日起，壹年內承認繼承，上述期限屆滿，無繼承人承
認繼承時，被繼承人蕭廣燦之遺產，於清償債權，並交付遺贈物
後，如有剩餘即歸屬國庫。
准對被繼承人甲○、丙○○之債權人、受遺贈人為公示催告
。
被繼承人甲○、丙○○之債權人及受遺贈人，應自本公示催
告最後登載新聞紙之日起壹年貳月內，報明債權及為願受遺贈與
否之聲明，如不於上述期間內為報明或聲明者，僅得就賸餘遺產
行使其權利。
聲請程序費用由被繼承人甲○、丙○○之遺產負擔。
    理  由
一、按繼承開始時，繼承人有無不明，而無親屬會議或親屬會議
    未於一個月內選定遺產管理人者，利害關係人得聲請法院選
    任遺產管理人，此民法第1177條、第1178條第2項分別定有
    明文。
二、本件聲請意旨略以：被繼承人甲○（民國○○年○月○○日生，
    身分證統一編號：Ｚ000000000號，生前住花蓮縣新城鄉○○
    村○○路28巷2號）於民國94年4月16日死亡，又被繼承人丙
    ○○（14年12月6日生，身分證統一編號：Ｚ000000000號，
    生前住花蓮縣新城鄉○○村○○路28巷2號）於94年3月12日
    死亡，前均為聲請人之院民，且遺有財產，其中甲○遺款共
    計新台幣（下同）2,787元，丙○○遺款共計39,997元，茲
    因甲○、丙○○均無法定繼承人，亦無親屬會議選定遺產管
    理人，致聲請人之權利無法行使，為此聲請法院選任聲請人
    為遺產管理人，並聲請對被繼承人甲○、丙○○之繼承人、
    債權人及受遺贈人為公示催告等語。
三、經查，聲請人上開主張，業據其提出除戶戶籍謄本、戶籍登
    記簿、安置調查表、存款餘額證明書、遺款清冊等件為證，
    堪可信實，是被繼承人甲○、丙○○於臺灣地區之繼承人有
    無不明，依上開說明，聲請人以利害關係人地位聲請選任遺
    產管理人，於法並無不合，應予准許。本院斟酌甲○、丙○
    ○之遺產僅餘上開存款，金額非鉅，復未遺留不動產，有財
    產所得線上查調結果表二件在卷可稽，又甲○、丙○○為聲
    請人之院民，長期於聲請人處所居住生活，管理遺產之程序
    複雜且任務繁重，本院認選任聲請人為遺產管理人為適當，
    並准許對被繼承人甲○、丙○○之繼承人、債權人及受遺贈
    人為公示催告。
四、依非訟事件法第9條、第21條第2項、民事訴訟法第85條第1
    項、第78條，裁定如主文。
中    華    民    國    95    年    9     月    17    日
                     臺灣花蓮地方法院家事庭
                         法      官  陳燁真
以上正本證明與原本無異。
如不服本裁定，應於裁定送達後10日內向本院提出抗告狀，並繳
納抗告費新臺幣1,000元（應抄附繕本）。
中    華    民    國    95    年    9     月    17    日
                         法院書記官  唐千惠


司法院資訊處製作；財團法人民間司法改革基金會備份。
